【裁判字號】    99,易,927
【裁判日期】    991117
【裁判案由】    竊盜
【裁判全文】
臺灣板橋地方法院刑事判決               99年度易字第927號
公  訴  人  臺灣板橋地方法院檢察署檢察官
被      告  洪蕙雯
上列被告因竊盜案件，經檢察官提起公訴（99年度偵字第3625號
），本院判決如下：
    主  文
洪蕙雯竊盜，累犯，處有期徒刑伍月，如易科罰金，以新臺幣壹
仟元折算壹日；又竊盜，累犯，處有期徒刑月，如易科罰金，
以新臺幣壹仟元折算壹日。應執行有期徒刑陸月，如易科罰金，
以新臺幣壹仟元折算壹日。
    事  實
一、洪蕙雯前因違反毒品危害防制條例案件，經本院以97年度訴
    緝字第156 號判處有期徒刑8 月確定，於民國98年7 月19日
    縮刑期滿執行完畢( 於本案構成累犯) ，詎其猶不知悔改，
    復意圖為自己不法之所有，而為下列行為：於98年12月20
    日18時許，在臺北縣板橋市區○路22號之「順發電腦股份有
    限公司」( 下稱順發公司) 內佯裝購物，而趁店員未及注意
    之際，徒手將陳列架上由店長黃健中管領之墨水匣62個、滑
    鼠1 個（共價值新臺幣【下同】58,440元）之防盜標籤撕去
    後，藏放於其所有之皮包內而竊得上揭物品後離去。嗣因黃
    健中清點店內商品時發現短少，遂調閱店內監視器而得知洪
    蕙雯之特徵，並報警處理。洪蕙雯又於99年1 月15日21時
    40 分 許，前往上開店內2 樓，以上揭方式竊得50片裝之空
    白DVD 光碟1 盒（價值750 元），得手後並將之藏放於其所
    有之皮包內，嗣因黃健中發現洪蕙雯之特徵與前次之竊嫌相
    同而通知警方到場後，洪蕙雯見狀伺機將上揭竊得之空白DV
    D 光碟1 盒放回置物架上，始循線查悉上情。
二、案經黃健中訴由臺北縣政府警察局海山分局移送臺灣板橋地
    方法院檢察署檢察官偵查起訴。
    理  由
一、按刑事訴訟法第159 條第1 項雖規定，被告以外之人於審判
    外之言詞或書面陳述，除法律有規定外，不得作為證據。惟
    同法第159 條之5 第1 、2 項已規定，經當事人於審判程式
    同意作為證據，法院審酌該言詞陳述或書面陳述作成時之情
    況，認為適當者，亦得為證據。當事人、代理人或辯護人於
    法院調查證據時，知有第159 條第1 項不得為證據之情形，
    而未於言詞辯論終結前聲明異議者，視為有前項之同意（指
    同條第1 項之同意作為證據），此乃第159 條第1 項所容許
    ，得作為證據之例外規定之一；本案被告洪蕙雯及檢察官於
    言詞辯論終結前，均未就本院所調查之證據主張有刑事訴訟
    法第159條第1項不得為證據之情形，本院覆審酌各該證據作
    成時並無違法及證明力明顯過低之瑕疵等情況，認為適當，
    是本案經調查之證據均有證據能力，合先敘明。
二、上揭事實，業據被告於本院審理時坦承不諱，核與證人即告
    訴人黃健中於警詢、偵查之證述情節相符，復有監視錄影光
    碟1片、99年1月15日監視錄影翻拍照片2張、本院勘驗筆錄
    1份、被撕下之商品防盜標籤28枚、順發公司板橋分公司商
    品存貨計數表14紙在卷可佐，因認被告自白與事實相符，堪
    予採信。本件罪證明確，被告犯行洵堪認定，應予依法論科
    。
三、核被告所為，均係犯刑法第320條第1項之竊盜罪。被告所犯
    上開二次竊盜犯行，犯意有別，行為互殊，應予分論併罰。
    又被告前有如事實欄所載之論罪科刑執行情形，有臺灣高等
    法院被告前案紀錄表附卷可憑，其於受徒刑執行完畢後5年
    內，故意再犯本件有期徒刑以上之罪，為累犯，均應依刑法
    第47條第1項加重其刑。爰審酌被告前已有竊盜前科，有臺
    灣高等法院被告前案紀錄表附卷可憑，其仍不思依循正軌賺
    取財物，反以上揭方式竊取告訴人順發公司之商品，對社會
    治安及順發公司之財產安全危害甚鉅；兼衡其犯罪之動機、
    目的、智識程度、所竊得財物之價值、其第二次竊得之空白
    DVD 光碟1 盒業已返還告訴人，有臺北縣政府警察局海山分
    局海山派出所贓物認領收據1 紙在卷足佐，及被告犯後坦承
    犯行之態度，並已透過家人支付順發公司部分賠償金額5,00
    0 元，有本院99年11月16日、17日公務電話紀錄各1 份及告
    訴人傳真手稿1 份在卷可憑，足認其犯後確有悔意等一切情
    狀，分別量處如主文所示之刑，並諭知易科罰金之折算標準
    ，及定其應執行刑和易科罰金之折算標準，以資懲儆。
據上論斷，應依刑事訴訟法第299 條第1 項前段，刑法第320 條
第1項、第47條第1項、第41條第1項前段、第51條第5款，刑法施
行法第1 條之1，判決如主文。
本案經檢察官洪國朝到庭執行職務。
中    華    民    國    99    年    11    月    17    日
                  刑事第十三庭   法  官   陳昭筠
以上正本證明與原本無異。
如不服本判決應於送達後10日內向本院提出上訴狀。
                                 書記官   黃文儀
中    華    民    國    99    年    11    月    18    日
附錄本案論罪科刑法條全文
中華民國刑法第320條
意圖為自己或第三人不法之所有，而竊取他人之動產者，為竊盜
罪，處 5 年以下有期徒刑、拘役或 5 百元以下罰金。
意圖為自己或第三人不法之利益，而竊佔他人之不動產者，依前
項之規定處斷。
前二項之未遂犯罰之。

司法院資訊處製作；財團法人民間司法改革基金會備份。
